臺灣臺北地方法院刑事裁定　　　　　 　94年度聲判字第125號
　　聲　請　人
　　即　告訴人　庚○○
　　代　理　人　賴青鵬律師
　　被　　　告　乙　○
　　　　　　　　己○○
　　　　　　　　丙○○
　　　　　　　　丁○○
　　　　　　　　甲○○
　　　　　　　　戊○○
上列聲請人因告訴被告等背信等案件，不服臺灣高等法院檢察署
檢察長駁回再議之處分（九十四年度上聲議第三四六八號），聲
請交付審判，本院裁定如下：
    主  文
聲請駁回。
    理  由
一、按告訴人不服上級法院檢察署檢察長或檢察總長認再議為無
    理由而駁回之處分者，得於接受處分書後十日內委任律師提
    出理由狀，向該管第一審法院聲請交付審判。法院認為交付
    審判之聲請不合法或無理由者，應駁回之。刑事訴訟法第二
    百五十八條之一、第二百五十八條之三第二項前段，分別定
    有明文。
二、本件聲請人即告訴人庚○○以被告乙○、己○○、丙○○、
    丁○○、甲○○、戊○○犯背信等罪嫌，向臺灣臺北地方法
    院檢察署（下稱臺北地檢署）檢察官提出告訴，經該署檢察
    官於民國九十四年八月三十一日以九十三年度偵字第二０九
    八六號不起訴處分書為不起訴處分後，聲請人不服聲請再議
    ，由臺灣高等法院檢察署（以下稱高檢署）檢察長認再議無
    理由於九十四年十月二十日以九十四年度上聲議字第三四六
    八號駁回聲請再議，聲請人於同年十月三十一日收受處分書
    ，並於同年十一月十日向本院聲請交付審判，經本院調取高
    檢署九十四年度上聲議字第三四六八號卷核對無誤，合先敘
    明。
三、聲請交付審判意旨略以：
  (一)被告乙○有關背信罪之部分，不列入聲請交付審判之範圍。
  (二)不起訴處分書並無分別訊問被告，亦無被告等否認犯罪之記
    載且未傳訊聲請人到庭釐清案情，有違直接、言詞審理主義
    。
  (三)本案於九十一年六月十日下午四時三十分許，台北地院九十
    一年度民執字第八六八一號強制執行之際，確有未據指封之
    資料、物品留置於屋內，業經台灣高等法院九十二年度上訴
    字第八六七號判決認定，從而該未據指封之財物，仍為聲請
    人所有，被告乙○、己○○確實將聲請人所有未據指封之財
    物，竊取並佔為己有。
  (四)被告己○○、丙○○於前述強制執行之際為進行拍照及指封
    之人，依拍照之照片，置於半節鐵櫃上明顯處，確實留置多
    捆以長布條覆蓋之字畫，被告己○○未於指封切結書上確實
    記載，被告丙○○既就係爭字畫予以拍照，雖未於指封切結
    書上簽名，然顯有與被告己○○共同故意不予登載於指封切
    結書之犯意聯絡，原檢察官未就查封之相片為調查，亦不傳
    喚聲請人聲請之證人羅小安、余黃玉鸞、吳翠珍、劉秀美，
    有應予調查證據不予調查及違背證據法則之違背法令。
  (五)被告丁○○、古建輝等人於台灣高等法院九十二年度上訴字
    第八六七號自訴案件之陳述，為本案審判外之陳述，而屬於
    傳聞證據，依刑事訴訟法第一百五十九條第一項規定，自不
    得作為證據，原檢察官採為不起訴處分之基礎，顯有不適用
    法規之違背法令。又被告乙○、己○○為本案共同被告，於
    調查被告丁○○、甲○○之案件時，應準用人證之規定，原
    檢察官未準用人證之規定，而為證據之調查，違背刑事訴訟
    法第二百八十七條之二之規定。
  (六)台北地院九十一年度民執字第八六八一號強制執行事件，於
    九十一年五月二十八日通知定於同年六月十日下午四時三十
    分到現場履勘，並非強制點交之程序，惟被告戊○○逕行於
    執行筆錄為當日係強制搬遷，並由鎖匠換鎖之記載，致聲請
    人所有未據指封之財物遭被告乙○等人竊取，顯有偽造公文
    書之情形。且九十二年二月二十六日上午十一時之筆錄記載
    法官准聲請人在九十一年六月三十日前自行取回屋內用品，
    該筆錄經法官及被告戊○○簽名於上，足證九十一年六月十
    日強制搬遷，並由鎖匠換鎖之記載不實在，原檢察官不察，
    率為被告戊○○不起訴之處分，顯有應調查證據未予調查之
    違法。
  (七)聲請調查本院另案九十一年度自字第六一六號案件之九十一
    年十月三日審判筆錄，以證明被告乙○有於九十一年六月二
    十八日拒絕聲請人清償債務並竊取聲請人物品之情事。
四、本院查：
  (一)關於聲請人前開交付審判意旨(二)、(三)、(四)、(五)、(六)之部分，
    已由聲請人針對臺北地檢署檢察官就被告乙○、己○○、丙○○、丁○○、甲○○、戊○○背信等罪嫌對被告等為不起
    訴處分（即臺北地檢署九十三年度偵字第二０九八六號）向
    高檢署提出再議時提出主張，此業經本院調閱高檢署前開案
    件核閱屬實，並經高檢署檢察長在前開處分書第四頁至第五
    頁將其聲請再議意旨記載明確，而高檢署檢察長對於聲請人
    此部分再議意旨亦於前開處分書第六頁以：「經查，臺北地
    院九十一年度民執字第八六八一號強制執行事件，於九十一
    年六月十日下午四時三十分至台北市○○○街七八號二樓之
    一之執行標的地址執行，因聲請人未將屋內傢俱搬遷，法官
    諭知同年五月二十七日履勘已告知逾期未搬，即訂期點交，
    並訂於該日點交，將系爭房屋交債權人管領，債權人請求查
    封屋內物品，詳查封物品清單所載等情，業據聲請人再議狀
    附該日執行筆錄影本可稽，觀諸聲請人亦簽名於該執行筆錄
    上，顯見聲請人於該日執行時亦同在場。又該日強制執行之
    緣由及經過既詳載於上述執行筆錄，被告即書記官戊○○承
    法官之命依其職責製作執行筆錄，何偽造公文書之有？聲請
    人猶執九十一年五月二十八日通知係定於同年六月十日下午
    四時三十分到現場履勘，並非強制點交之程序，執為被告戊○○逕行於執行筆錄為當日係強制搬遷，並由鎖匠換鎖之記
    載，指稱被告傅小如偽造公文書，要無可採。至聲請人再議
    指稱九十二年二月二十六日上午十一時之筆錄記載法官准債
    務人在九十一年六月三十日前自行取回屋內物品云云，次查
    該執行（調查）筆錄製作日期距前述九十一年六月十日強制
    執行已達八月之久，且該筆錄係記載依債務人即聲請人之請
    求，於九十一年六月十日之筆錄上加註上揭文字等語，聲請
    人遽而指稱係法官准予延期執行，尚嫌無據。再查，被告乙○委由被告蔡璨汶為債權人代理人，於前揭強制執行遷讓房
    屋之日在場，請求查封屋內聲請人之物品，並依法切結，有
    指封切結、查封物品清單影本在卷可證，觀諸該查封物品清
    單內，已明載字畫二十四個、明朝式木茶几一張等，顯見已
    就屋內物品詳為清點指封，況聲請人於強制執行時既亦在場
    ，倘對其所稱之古董、字畫與查封物品清單所載數量不符；
    豈有不要求更正記載之理？聲請人徒以被告丙○○在場拍照
    之相片，置於鐵櫃上以長布條覆蓋之物品，即指為字畫，而
    謂被告乙○、己○○、丙○○竊盜、偽造文書，亦無足採。
    又被告丁○○、甲○○均係大華不動產鑑定股份有限公司職
    員，於系爭強制執行事件，受法院之囑託就系爭查封物品清
    單內之物品為鑑價及出具鑑定報告，均屬受託執行職務之正
    當行為，自無偽造文書之可言。況聲請人對於系爭強制執行
    之命令、方法及程序等事項，如有不服，本即得依強制執行
    法之規定為聲請或聲明異議以求救濟，惟遍觀全卷，並未有
    聲請人就系爭強制執行事件為聲請或聲明異議之資料，卻於
    強制執行程序終結後，始指訴被告等前揭犯嫌，亦與常情不
    合。又本件原檢察官已二次傳喚聲請人到庭釐清疑點，並依
    調查所得資料決定應否傳喚被告等人，於法均無不合。....
    ... 又被告等其餘罪嫌，認被告等並無聲請人指訴之犯行，
    因認罪嫌不足而為不起訴處分。至聲請人雖聲請傳喚證人羅
    小安、余黃玉鸞、吳翠珍、劉秀美等人，均與被告等人是否
    涉犯聲請人指訴之罪嫌並無直接關聯，而敘明不予傳喚之理
    由，經核均無不合。聲請人仍執前詞，指摘原檢察官於偵查
    程序所為證據調查、取捨之職權行使，而聲請再議，應認無
    理由。」等語對聲請人前開聲請再議理由詳為指駁，核其認
    事用法均無不當，聲請人空言不服高檢署檢察長駁回聲請人
    聲請再議之處分，猶執相同理由再聲請本件交付審判，自難
    認為有理由。
  (二)聲請人前開交付審判意旨(七)之部分，請求本院調查另案九十
    一年度自字第六一六號案件九十一年十月三日之審判筆錄，
    以證明被告乙○有於九十一年六月二十八日拒絕聲請人清償
    債務並竊取聲請人物品之情事。經查，聲請人請求調查之內
    容，已於偵查中顯現，惟聲請人請求調查事項與被告乙○有
    無竊取聲請人物品並無相當關係，至多僅能證明被告乙○有
    於九十一年六月二十八日拒絕聲請人以黃金清償債務之要求
    ，並請聲請人將黃金變價為現金後，再為洽談等情（本院九
    十一年度自字第六一六號卷(一)第三頁參照），並無法以此證
    明被告乙○有任何竊取聲請人物品之事實，是聲請人執此為
    聲請交付審判之理由，顯無可採，亦難認有理由。
  (三)綜上所述，本件交付審判之聲請為無理由，核諸前揭說明，
    自應將其聲請駁回。
五、從而，聲請人於偵查中所提出之上開證據，既無從為被告等
    有罪之佐證，亦不得僅憑其指述作為認定被告等有罪之證據
    基礎，此外復查無其他積極證據足認被告等人有何聲請人所
    指述之犯行。堪認臺北地檢署檢察官將被告等人處分不起訴
    、高檢署檢察長駁回聲請人聲請再議之處分，均屬正當，聲
    請人仍執前詞指摘原處分不當，求予裁定交付審判，洵無理
    由，應予駁回。
六、依刑事訴訟法第二百五十八條之三第二項前段，裁定如主文
    。
中　　華　　民　　國　　94　　年　　12　　月　　28    日
    　  　  　　　刑事第九庭審判長法　官　蘇素娥
    　　　　　　　　　　　　　　　法　官　官信成
                                  法  官  葉珊谷
以上正本證明與原本無異。
不得抗告。
                          　　　  書記官　顏淑華
中　　華　　民　　國　　94　　年　　12　　月　　28    日
